【裁判字號】    97,聲,1592
【裁判日期】    980105
【裁判案由】    返還提存物
【裁判全文】
臺灣臺南地方法院民事裁定              97年度聲字第1592號
聲  請  人  新加坡商星展銀行股份有限公司
法定代理人  甲○○
相  對  人  乙○○
上列當事人間聲請返還擔保金事件，本院裁定如下：
    主  文
本院九十七年度存字第一四四七號擔保提存事件聲請人所提存之
擔保金中央政府重大交通建設公債八十六年度乙類第三期、面額
新台幣壹拾萬元債票壹張（債券代號：A86403），准予返還。
聲請程序費用由相對人負擔。
    理  由
一、按訴訟終結後，供擔保人證明已定二十日以上之期間，催告
    受擔保利益人行使權利而未行使，或法院依供擔保人之聲請
    ，通知受擔保利益人於一定期間內行使權利並向法院為行使
    權利之證明而未證明者，法院應依供擔保人之聲請，以裁定
    命返還其提存物，民事訴訟法第104條第1項第 3款定有明文
    。
二、本件聲請意旨略以：聲請人經行政院金融監督管理委員會許
    可，於民國97年 5月24日起概括承受寶華商業銀行股份有限
    公司之資產、負債及營業，而寶華商業銀行股份有限公司前
    遵鈞院97年度裁全字第1929號民事假扣押裁定，為擔保假扣
    押之執行，曾提供新台幣中央政府重大交通建設公債86年度
    乙類第3期、面額新台幣100,000元之債票一張為擔保金，以
    鈞院97年度存字第1447號提存事件提存在案，並聲請鈞院以
    97年度執全字第1265號為假扣押之執行，茲因聲請人已撤回
    假扣押之執行，是本件訴訟已終結，而聲請人亦已向本院聲
    請以97年度聲字第1409號民事裁定通知相對人限期行使權利
    而未行使等語。
三、經查，聲請人主張之上開事實，業據其提出行政院金融監督
    管理委員會函、本院民事假扣押裁定、提存書、本院民事執
    行處塗消查封登記函、本院限期行使權利民事裁定及裁定確
    定證明書等件影本為證，並經本院依職權調閱97年度裁全字
    第1929號假扣押卷、97年度執全字第1265號執行卷、97年度
    存字第1447號提存卷及97年度聲字第1409號限期行使權利聲
    請卷審核無訛。又查，亦無相對人對聲請人於本院有行使權
    利請求損害之訴訟，有本院民事紀錄科查詢表一紙附卷可稽
    。從而，聲請人提起本件聲請，請求返還擔保金，核與前揭
    民事訴訟法第104條第1項第3款之規定相符，自應准許。
四、依民事訴訟法第95條、第78條，裁定如主文。
中    華    民    國    98    年    1     月    5     日
                  民事第一庭    法  官  蔡美美
上為正本係照原本作成。
如對本裁定抗告須於裁定送達後10日內向本院提出抗告狀，並應
繳納抗告費新台幣1000元。
中    華    民    國    98    年    1     月    5     日
                                書記官  謝明達


司法院資訊處製作；財團法人民間司法改革基金會備份。
